臺灣桃園地方法院刑事裁定
111年度單禁沒字第1177號
聲  請  人  臺灣桃園地方檢察署檢察官
被      告  黃立宇


上列聲請人因被告違反毒品危害防制條例案件，聲請單獨宣告沒
收（111年度執聲字第2030號），本院裁定如下：
    主  文
扣案之第一級毒品海洛因壹包（含與毒品難以完全析離之包裝袋
壹個，驗前毛重零點貳陸公克）沒收銷燬。
其餘聲請駁回。
    理  由
一、聲請意旨略以：臺灣桃園地方檢察署104年度毒偵字第5754
    號被告黃立宇毒品危害防制條例一案，經本院以111年度審
    訴緝字第10號判決公訴不受理確定，而該案所查扣之海洛因
    1包經送檢驗，為毒品危害防制條例第2條第2項第1款所規定
    之第一級毒品海洛因，注射針筒1支為被告所有，經被告供
    承在卷，屬供犯罪所用之物，爰依毒品危害防制條例第18條
    第1項前段、刑法第38條第1項、第2項、第40條第2項之規定
    聲請單獨宣告沒收及沒收銷燬等語。
二、查獲之第一、二級毒品及專供製造或施用第一、二級毒品之
    器具，不問屬於犯罪行為人與否，均沒收銷燬之；違禁物或
    專科沒收之物得單獨宣告沒收，毒品危害防制條例第18條第
    1項前段、刑法第40條第2項分別定有明文。
三、經查：
　㈠扣案之白色粉末1包（驗前毛重0.26公克，因鑑驗取用0.0029
    公克），經送請台灣檢驗科技股份有限公司檢驗，結果呈海
    洛因陽性反應，此有該公司報告編號：UL/2015/C0000000濫
    用藥物檢驗報告在卷可稽，而海洛因屬毒品危害防制條例第
    2條第2項第1款所管制之第一級毒品，是應依毒品危害防制
    條例第18條第1項前段規定，不問屬於犯罪行為人與否，予
    以宣告沒收銷燬。又用以盛裝上開毒品之包裝袋1個，因無
    法與所盛裝之毒品相析離分別秤重，且無析離之必要與實益
    ，應與該毒品併予宣告沒收銷燬。至鑑驗用罄部分，已不存
    在，自無庸宣告沒收銷燬。從而，檢察官就此部分聲請單獨
    宣告沒收銷燬，於法並無不合，應予准許。
　㈡至檢察官另主張扣案之注射針筒1支，為被告所有，經被告供
    承在卷，為供犯罪所用之物，請依法宣告沒收等語。惟依卷
    附扣押物品清單、刑事案件移送書之記載，本案共計扣押注
    射針筒2支，則聲請意旨並未特定其所聲請宣告沒收者，係
    該等注射針筒中之何者，本院已難為沒收之諭知。此外，卷
    內亦無被告之警詢或偵訊筆錄等資料，足認該等注射針筒確
    屬被告所有供其犯罪所用之物，本院亦無法判斷是否合於應
    予宣告沒收之要件。是以，此部分檢察官聲請單獨宣告沒收
    ，本院礙難准許，應予駁回。
四、依刑事訴訟法第455條之36第1項、第2項，裁定如主文。
中　　華　　民　　國　　111 　年　　9 　　月　　20　　日
                  刑事第二十庭  法　官　陳布衣

以上正本證明與原本無異。
如不服本裁定，應於裁定送達後5 日內向本院提出抗告狀。
　　　　　　　　　　　　　　　書記官　蔡昌霖
中　　華　　民　　國　　111 　年　　9 　　月　　21　　日